【裁判字號】    92,重訴,382
【裁判日期】    920812
【裁判案由】    清償借款等
【裁判全文】
臺灣臺中地方法院民事判決  九十二年度重訴字第三八二號
    原      告  彰化商業銀行股份有限公司
    法定代理人  丁○○
    訴訟代理人  戊○○
                            送.
    被      告  乙○○
                            .
                丙○○原名林.
                            住.
右當事人間請求清償借款等事件，本院判決如左：
    主    文
被告應連帶給付原告新臺幣陸佰萬元，及自民國八十九年五月七日起至清償日止，按
週年利率百分之九點零九計算之利息，並自民國八十九年六月八日起至清償日止，逾
期在六個月以內者，按上開利率百分之十，逾期超過六個月者，按上開利率百分之二
十計付違約金。
被告應連帶給付原告新臺幣柒萬伍仟參佰捌拾壹元，及自民國九十年六月十五日起至
清償日止，按日息萬分之五點四計算之延滯息。
訴訟費用由被告連帶負擔。
    事    實
甲、原告方面：
一、聲明：如主文第一、二項所示。
二、陳述：
（一）被告乙○○邀同被告丙○○（原名林豐鎮）為連帶保證人，於民國八十八年六
      月二日向原告借款新臺幣（下同）六百萬元，約定借款期限至八十九年六月二
      日止，被告乙○○應自借款日起按月付息，利息按原告訂定之基本放款利率加
      碼週年利率百分之一點二五機動計算，本金則於上開借款期限屆至時一次清償
      完畢，被告乙○○倘有任何一期未依約清償利息，其債務即視為全部到期，除
      應按約定利率計息外，逾期在六個月以內者，應按上開利率百分之十，超過六
      個月者，則須按上開利率百分之二十計付違約金。
（二）被告乙○○另於八十五年六月十二日向原告申請信用卡使用，並以被告丙○○
      為附卡持卡人，共計領用國際信用卡二張，卡號分別為0000000000000000及
      0000000000000000號，約定被告等得於特約商店憑卡簽帳消費，或於辦理預借
      現金之機構預借現金，並同意當期應付帳款於當期繳款截止日前向原告全數清
      償，如逾期未付清當期應繳金額時，應自應繳款日起按每日利率萬分之五點四
      計付延滯息。且正卡及附卡持有人就個別使用信用卡所生之應付帳款，包括簽
      帳消費帳款、預借現金、年費、手續費、利息、遲延利息及違約金等，互負連
      帶清償責任。
（三）詎被告乙○○就（一）所示之借款，屆期並未清償，利息僅繳至八十九年五月
      六日止，另持（二）所示之信用卡簽帳消費之金額，至八十九年七月一日止，
      已達七萬七千零二十四元，迭經原告催付均未清償，尚積欠原告如聲明第一、
      二項所示之款項，被告丙○○為（一）所示借款之連帶保證人及（二）所示信
      用卡之附卡持卡人，依據其與原告間之約定，其就被告乙○○對原告所負前揭
      二筆債務均應負連帶清償責任，另依被告二人與原告就（一）之借款簽訂之授
      信約定書第十二條及就（二）之信用卡訂定之約定條款第二十條約定，其等就
      對原告所負債務而生之糾紛，同意以本院為第一審管轄法院，為此依據消費借
      貸、信用卡使用契約及連帶保證之法律關係，請求被告連帶給付前開欠款。
三、證據：提出借據、信用卡信用消費額度申請書及約定條款、放款利率變動情形一
    覽表、授信約定書二份及信用卡消費明細表三份（以上均影本）及放款帳戶資料
    表一份為證。
乙、被告方面：
    被告二人未於言詞辯論期日到場，亦未提出書狀作何聲明或陳述。
    理      由
一、本件被告二人均未於言詞辯論期日到場，核無民事訴訟法第三百八十六條各款所
    列情形，爰依原告之聲請，由其一造辯論而為判決。
二、按當事人對於他造主張之事實，於言詞辯論時不爭執者，視同自認；當事人對於
    他造主張之事實，已於相當時期受合法之通知，而於言詞辯論期日不到場，亦未
    提出準備書狀爭執者，亦同，民事訴訟法第二百八十條第一項、第三項分別定有
    明文。
三、原告主張之上開事實，業據原告提出借據、信用卡信用消費額度申請書及約定條
    款、放款利率變動情形一覽表、放款帳戶資料表、授信約定書二份及信用卡消費
    明細表三份為證，被告二人受本院經相當時期之合法通知，於言詞辯論期日均不
    到場，且未提出準備書狀爭執，被告丙○○依前開法律規定，應視同自認原告主
    張之上開事實，被告乙○○部分，經本院審酌原告提出之上開各項證據結果，亦
    應認原告之主張堪信為真實。
四、按稱消費借貸者，謂當事人一方移轉金錢或其他代替物之所有權於他方，而約定
    他方以種類、品質、數量相同之物返還之契約。又借用人應於約定期限內，返還
    與借用物種類、品質、數量相同之物，民法第四百七十四條第一項、第四百七十
    八條前段，分別定有明文。本件被告乙○○向原告借款六百萬元，惟未依約於清
    償期屆至時返還該筆借款，且自八十九年五月七日起即未依約按期繳納利息，迄
    今尚積欠原告借款本金六百萬元，及自八十九年五月七日起至清償日止，按週年
    利率百分之九點零九計算之利息，暨自八十九年六月八日起至清償日止，逾期在
    六個月以內者，按上開利率百分之十，逾期超過六個月者，按上開利率百分之二
    十計算之違約金。次按兩造所訂之信用卡約定條款第一條及第二十二條第一項第
    （三）款約定：正附卡申請人對於使用信用卡期間所產生之簽帳消費款、預借現
    金、年費、手續費、利息、違約金、遲延利息等負連帶清償責任；持卡人如未能
    於原告規定之期限內付清每月應繳金額，原告得自應繳款日起加收每日按利率萬
    分之五點四計算之延滯息。被告乙○○持向原告申請之信用卡消費，至八十九年
    七月一日止之消費金額已達七萬七千零二十四元，惟未依兩造約定於應繳款日清
    償，則原告向其請求清償該等消費款及自九十年六月十五日起至清償日止按上開
    利率計算之延滯息，亦有理由。另被告丙○○係被告乙○○之連帶保證人，其即
    不得依民法第七百四十五條規定，主張在原告未就被告乙○○之財產強制執行而
    無效果前，拒絕向原告清償，另依同法第七百四十條規定，其就被告乙○○所負
    （一）之借款本金、遲延利息及違約金，暨（二）之信用卡消費款並延滯息等債
    務，應負連帶清償責任，從而，原告依據消費借貸契約、信用卡契約及連帶保證
    之法律關係，請求被告二人連帶為如主文第一、二項所示之給付，自屬有據，應
    予准許。
五、據上論結，本件原告之訴為有理由，依民事訴訟法第三百八十五條第一項前段、
    第八十五條第二項，判決如主文。
中      華      民      國    九十二    年      八      月      十二    日
                                臺灣臺中地方法院民事第一庭
~B法      官  鍾啟煒
右為正本係照原本作成
如對本判決上訴，須於判決送達後廿日內向本院（臺中市○○路○段九一號）提出上
訴狀（須按他造人數提出繕本）
中      華      民      國    九十二    年      八      月      十二    日
~B法院書記官


司法院資訊處製作；財團法人民間司法改革基金會備份。
